Inventaris van het archief van de Directie Verzorgingsstructuur en taakvoorgangers van het Ministerie van Onderwijs en Wetenschappen, 1961-1988
Nationaal Archief, Den Haag
Directie Verzorgingsstructuur en taakvoorgangers van het ministerie van Onderwijs en Wetenschappen
OW / Verzorgingsstructuur
1961-1988
O28519
21.50 meter; 515 inventarisnummers.
Normale geschreven, getypte en gedrukte documenten, geen bijzondere handschriften.
Nationaal Archief, Den Haag
Ministerie van Onderwijs en Wetenschappen/ Directoraat-Generaal voor het Onderwijs/ Afdeling Onderzoek en Studie 1961-1965
Ministerie van Onderwijs en Wetenschappen/ Directoraat-Generaal voor het Onderwijs/ Afdeling Ondezoek en Planning 1965-1973
Ministerie van Onderwijs en Wetenschappen/ Directoraat-Generaal voor het Onderwijs/Directie Onderwijsvernieuwing en Planning 1973-1975
Ministerie van Onderwijs en Wetenschappen/Directoraat-Generaal voor de Diensten Onderwijs en Inspectie/ Directie Onderwijsvernieuwing en Planning 1975-1976
Ministerie van Onderwijs en Wetenschappen/Directoraat-Generaal voor de Diensten Onderwijs en Inspectie / Hoofddirectie Voorzieningen/ Directie Verzorging 1976-1978
Ministerie van Onderwijs en Wetenschappen/Directoraat-Generaal voor de diensten Onderwijs en Inspectie / Hoofddirectie Voorzieningen/ Directie Verzorgingsstructuur 1978-1988
Het archief van de Directie Verzorgingsstructuur en taakvoorgangers bevat stukken betreffende de zorg voor de ontwikkeling, begeleiding en vernieuwing van het onderwijs. Er was onder andere veel aandacht besteed aan het ondersteunen en coördineren van het onderwijs door de specifieke verzorgingsinstellingen zoals het Centraal Instituut voor Toetsontwikkeling (CITO), de Stichting voor de Leerplanontwikkeling (SLO) en de Stichting voor onderzoek van het Onderwijs (SVO). Daarnaast bevat het archief een aantal secretariaatsarchieven van diverse commissies zoals Commissie Onderwijskundige Experimenten, de commissies Modernisering Leerplan (voor verschillende schoolvakken) en de zogenaamde Commissie Vos.
Archiefvorming
Geschiedenis van de archiefvormer
1 Organisatie
Taakvoorgangers van de Directie Verzorgingsstructuur
01-06-1961 t/m 21-07-1963
Afdeling Onderzoek en Studie
Onderafdeling I: Sociografisch onderzoek en planning
Onderafdeling II: Statistisch onderzoek
22-07-1963 t/m 01-02-1965
Afdeling Onderzoek en Studie
Onderafdeling I: Studie
Onderafdeling II: Onderzoek
02-02-1965 t/m 20-03-1973
Afdeling Onderzoek en Planning
Onderafdeling I: Planning
Onderafdeling II: Onderzoek
Onderafdeling III: Kostenontwikkeling
30-03-1973 t/m 31-06-1976
Directie Onderwijsvernieuwing en Planning (OP)
Afdeling Onderwijsvernieuwing (OP/V)
Onderafdeling Vernieuwingsorganen ((OP/V/1)
Onderafdeling Leerplanontwikkeling (OP/V/2)
Onderafdeling Financieel Beheer (OP/V/3)
Afdeling Planning (OP/P)
Onderafdeling Beleidsvoorbereiding (OP/P/1)
Onderafdeling Beleidsanalyse ((OP/P/2)
Onderafdeling Scholenplannen (OP/P/3)
Tot 1975 ressorteerden deze afdelingen/directies onder het Directoraat-Generaal voor het Onderwijs. In 1975 werd het Directoraat-Generaal voor de diensten Onderwijs en Inspectie (DG/DI) ingesteld. Per 1 juli 1976 werd de Directie Onderwijsvernieuwing en Planning opgeheven en werd binnen de Hoofddirectie Voorzieningen (DI/VZ) de Directie Verzorging i.o. (DI/VG) ingesteld. Per 1 mei 1978 kreeg uiteindelijk de Directie Verzorgingsstructuur (DI/VG) gestalte.
Schematische weergave van de organisatie van DI/VG.
In maart 1988 werd de directie samengevoegd met de Directie Scholing (DI/SC) tot een nieuwe Directie Voorzieningen.
2 Taken
2.1 Afdeling Onderzoek en Studie (1961-1965)
De afdeling was belast met het onderzoek en de bevordering van onderzoek naar de sociografische spreiding van behoeften inzake onderwijs en cultuur; het verrichten van onderzoekingen van mathematische en statistische aard; het maken van economisch- statistische overzichten, welke dienstig zijn voor het treffen van maatregelen op het gebied, ressorterende onder het ministerie. (Bron: Organisatiebeschikking Kabinet nr. 233, 23 mei 1961).
2.2 Afdeling Onderzoek en Planning (1965-1973)
De afdeling was belast met het verlenen van medewerking aan en adviseren over de opstelling van beleidsstukken ten behoeve van de planning; het verrichten van onderzoek ten behoeve van de planning; het bevorderen en coördineren van onderzoek op de gebieden, ressorterende onder het ministerie. (Bron: Organisatiebeschiking Kabinet nr. 76, 2 februari 1965).
2.3 Directie Onderwijsvernieuwing en Planning (1973-1976)
De directie was belast met de behartiging van de belangen van diensten en instellingen voor de begeleiding en de vernieuwing van het onderwijs, alsmede met de taken betreffende de ontwikkeling van het onderwijs op lange en middellange termijn, voor zover deze niet aan andere directies zijn opgedragen. (Bron: Organisatiebeschikking Afd. Kabinetszaken nr. 176, 20 maart 1973).
Afdeling Onderwijsvernieuwing
De afdeling was belast met:
de voorbereiding en uitvoering van regelingen betreffende de landelijke, regionale en plaatselijke onderwijsbegeleidingsdiensten en van die m.b.t. de instituten en commissies voor onderzoek en ontwikkeling, waaronder begrepen die voor leerplan- en toetsontwikkeling
de voorbereiding van onderwijskundige experimenten.
Afdeling Planning
De afdeling was belast met:
de voorbereiding van het beleid op lange termijn en het aangeven van kaders voor het beleid op middellange termijn
het opstellen van scholenplannen onder meer in het kader van de planprocedure ingevolge de Wet op het voortgezet onderwijs
2.4 Directie Verzorgingsstructuur (1976-1988)
2.4.1Karakteristiek Directie Verzorgingsstructuur
De directie was belast met het vormgeven en uitvoeren van een samenhangend lange, middellange en korte termijnbeleid voor de onderwijsbegeleiding, de onderwijsresearch, de leerplanontwikkeling, de examens en eventuele andere sectoren op het gebied van de verzorgingsstructuur. (Bron: Organisatiebeschikking OA/EFF/2-76061, 23 juli 1976). Tot het werkterrein van DI/VG behoorde het beleid/beheer ten aanzien van:
de in de Wet op de Onderwijsverzorging geregelde algemene en specifieke verzorgingsinstellingen (instellingen die zijn gericht op het versterken van het vermogen van scholen tot het oplossen van problemen bij de verwezenlijking van hun doelstellingen, alsmede op het systematisch ontwikkelen en verbeteren van het onderwijs - het gaat hierbij om dienstverlening op pedagogisch, didactisch, vakinhoudelijk, psychologisch, schoolorganisatorisch en veranderkundig terrein)
een aantal andere instellingen die - ten dele - ondersteunende taken uitvoeren ten behoeve van het onderwijs
de perifere terreinen (Kunstzinnige Vorming, Natuur- en Milieu-educatie en dergelijke).
2.4.1.1 Algemene verzorgingsinstellingen
Algemene verzorgingsinstellingen verlenen diensten, gericht op de bevordering van het functioneren van de school als geheel. Tot de algemene verzorgingsinstellingen behoren de schoolbegeleidingsdiensten (SBD's) en de landelijke pedagogische centra (LPC).
De schoolbegeleidingsdiensten verrichten hun werkzaamheden op landelijk of plaatselijk/regionaal niveau en houden zich bezig met begeleidings- en ontwikkelings-activiteiten, advisering, informatieverstrekking en evaluatie ten behoeve van het basisonderwijs en een aantal vormen van speciaal onderwijs. Zij verrichten tevens activiteiten ter bevordering van de optimale schoolloopbaan van leerlingen van het basisonderwijs. Verder zijn SBD's in een groot aantal gevallen betrokken bij de toelating en verwijzing van leerlingen naar het (voortgezet) speciaal onderwijs.
De landelijke pedagogische centra verrichten hun werkzaamheden op landelijk niveau en houden zich bezig met activiteiten op het gebied van begeleiding en ontwikkeling, advisering, informatieverstrekking en evaluatie ten behoeve van het voortgezet onderwijs. Zij verlenen tevens diensten aan het basisonderwijs en verlenen ondersteuning aan schoolbegeleidings-diensten.
Daarnaast hebben zij een speciale coördinerende taak bij de uitvoering van het landelijk onderwijsinnovatiebeleid. Deze betrokkenheid komt onder meer tot uiting in de volgende landelijke projecten: invoeringsprogramma's basisonderwijs, ondersteuning onderwijs-voorrangsbeleid, ontwikkeling nascholing (ten aanzien van onderwijsvoorrangsbeleid, intercultureel onderwijs, zorgverbreding), verkeersonderwijs, ondersteuning invoering pedagogische academie, ondersteuning speciaal onderwijs, ondersteuning eerste fase en tweede fase voortgezet onderwijs en dergelijke.)
2.4.1.2 Specifieke verzorgingsinstellingen
Tot de specifieke verzorgingsinstellingen behoren de Stichting voor onderzoek van het Onderwijs (SVO), de Stichting voor de Leerplanontwikkeling (SLO) en het Centraal Instituut voor Toetsontwikkeling (CITO).
De SVO heeft tot taak het bevorderen en coördineren van onderzoek ten dienste van het onderwijs inclusief evaluatieonderzoek met betrekking tot ontwikkelings- en vernieuwings-activiteiten. Het instituut verricht zelf geen onderzoek, maar programmeert en subsidieert onderzoek dat wordt verricht door onderzoeksinstituten (onder meer de Stichting Centrum voor Onderwijsonderzoek te Amsterdam, de Vakgroep Onderwijskunde Utrecht, het Instituut voor Toegepaste Sociale Wetenschappen te Nijmegen, de Technische Universiteit Twente te Enschede en het Instituut voor Onderwijsonderzoek (RION) te Groningen). Eén van de belangrijkste taken van de SVO is het vervullen van een bemiddelende rol tussen opdrachtgevers c.q. initiatiefnemers (overheid, onderwijsveld en onderzoekers zelf) en uitvoerders van onderzoek.
De SLO, die landelijk werkzaam is, heeft in grote lijnen tot taak het ontwerpen of doen ontwerpen van modellen van onderwijsleerplannen, schoolwerkplannen en deelwerkplannen. De scope van deze activiteiten kan zeer verschillend zijn. Ze kunnen betrekking hebben op het opstellen en invullen van modellen voor gehele schooltypen maar kunnen ook specifiek gericht zijn op deelaspecten als het uitwerken van thema's c.q. vakken binnen de schooltypen. Daarnaast verricht zij coördinatie op het terrein van leerplanontwikkeling en verzorgt zij de centrale registratie van leermiddelen.
Het werk van de CITO richt zich in hoofdzaak op het ontwikkelen en doen ontwikkelen van toetsen.
Voorts heeft zij tot taak het meewerken aan leerplanevaluatie, het bevorderen van de coördinatie op het terrein van toetsontwikkeling en het op verzoek van de minister ontwikkelen van toetsen ten behoeve van examens en het verlenen van aanvullende diensten in verband met examens. Ook dit instituut is landelijk werkzaam.
2.4.1.3 Overige instellingen die tot het beleids- en/of beheersterrein van DI/VG behoren
Eveneens tot het werkterrein van DI/VG behoren het Pedagogisch Centrum Beroepsbegeleidend Onderwijs (PCBB), het Centraal Overleg Beroepsbegeleidend Onderwijs (COBO), de Stichting Humanistisch Vormingswerk, de Stichting School en Wereld, de Stichting Nederlands Instituut voor Audiovisuele Media (NIAM), het Centrum voor Onderwijs- en Informatietechnologie (COI) en het Centrum voor Internationale Vorming in het Nederlands Onderwijs (CEVNO). PCBB en COBO bewegen zich op het terrein van ondersteuning in de sector werkende jongeren.
De Stichting Humanistisch Vormingsonderwijs voert ondersteunings- en ontwikkelingswerk uit ten behoeve van het Humanistisch Vormingsonderwijs. De Stichting School en Wereld verricht werkzaamheden op het gebied van mondiale vorming. Het NIAM heeft in grote lijnen tot taak het (doen) ontwikkelen, produceren en distribueren van leermateriaal op het gebied van audiovisuele media en informatica. Het COI is ingesteld met als doel het uitvoeren van informerende taken inzake de relatie onderwijs en informatietechnologie. Het CEVNO verricht activiteiten met betrekking tot de ontwikkeling van en informatieverschaffing over de internationale vorming in het Nederlandse onderwijs.
2.4.2 Orgaan- en structuurbeschrijving van de Directie Verzorgins-structuur en zijn onderdelen (situatie 1987)
2.4.2.1 Directieleiding DI/VG
Het takenpakket van de directieleiding omvat onder meer:
het ontwikkelen van lange-, middellange- en korte-termijnbeleid voor de verzorging van het onderwijs, afgestemd op door de O&W-velddirecties geformuleerde behoeften en passend in een integraal voorzieningenbeleid
het actief toezien op coördinatie van veldactiviteiten en activiteiten van de O&W-eenheden betreffende verzorgingstaken
het zoveel mogelijk op de hoogte blijven van ontwikkelingen in het onderwijs in het algemeen en de voorzieningen in het bijzonder
het te dien einde ontwikkelen en onderhouden van goede contacten met velddirecties, inspectie en externe organen en diensten op het gebied van de onderwijsverzorging
het coördineren van de eigen activiteiten van de directie, zowel intern als in relatie met velddirecties en verzorgingsveld, op zodanige effectieve wijze dat een werkbaar integraal verzorgingsbeleid kan ontstaan
het in nauwe samenwerking met de desbetreffende centrale O&W-eenheden ontwikkelen en aanpassen van wettelijke voorschriften, personeelsbeleid en financieel beleid met betrekking tot de verzorgingsinstellingen.
2.4.2.2 Stafeenheid DI/VG
Taken van de stafeenheid:
ondersteunt de directeur DI/VG in zijn coördinerende taak bij de totstandkoming, invoering en evaluatie van de Wet op de Onderwijsverzorging (WOV), de hoofddirecteur Voorzieningen in zijn kwaliteit van voorzitter van de Stuurgroep Invulling WOV (SIWOV), en de raadsadviseur DGDI in zijn kwaliteit van voorzitter van de Werkgroep Wet op de Onderwijsverzorging (WWOV)
coördineert het in de WOV (artikel 65) voorgeschreven overleg tussen de minister en de verzorgingsinstellingen
is verantwoordelijk voor de coördinatie van DI/VG-activiteiten op het gebied van de voorlichting en informatieverspreiding met betrekking tot de Wet op de Onderwijs-verzorging en ander sector-overstijgende terreinen
ondersteunt de directeur DI/VG en, op diens verzoek, de plaatsvervangend directeur in hun coördinerende en leidinggevende taken
verricht coördinerende activiteiten in het kader van de Coördinatiecommissie (COV) en voert het secretariaat van de COV.
2.4.2.3 Afdeling Begeleiding
Binnen de Directie DI/VG is de Afdeling Begeleiding verantwoordelijk voor het beleid ten aanzien van de:
schoolbegeleidingsdiensten
landelijke pedagogische centra
Pedagogisch Centrum Beroepsonderwijs Bedrijfsleven
Stichting Humanistisch Vormingsonderwijs
Stichting School en Wereld
Stichting Centrum voor Internationale Vorming in het Nederlands Onderwijs.
De aan deze instellingen verbonden werkzaamheden bestaan uit:
bepaling subsidiegrondslag aan de hand van scholen en leerlingaantallen (SBD's en LPC).
onderhouden contacten
voeren correspondentie
beoordelen werkplannen en projectplannen c.q. jaarprogramma's en uitvoeringsplannen.
2.4.2.4 Afdeling Leerplan- en Toetsontwikkeling
Binnen DI/VG is de afdeling verantwoordelijk voor het beleid ten aanzien van leerplan- en toetsontwikkeling en een aantal perifere terreinen zoals natuur- en milieu-educatie, ontwikkelingseducatie, gezondheidseducatie, consumentenonderwijs en jeugd-voorlichtingsbeleid.
Zoals reeds vermeld bestaan voor de leerplan- en toetsontwikkeling twee afzonderlijke instellingen, te weten het SLO en het CITO. Ze worden geheel door het departement gefinancierd. Zowel SLO als CITO kennen een Bestuursraad en College van Bestuur. De chef van de Afdeling LO is als ministerieel vertegenwoordiger waarnemer in deze bestuursorganen.
Beide instellingen programmeren hun activiteiten op basis van aanvragen uit het onderwijsveld en op basis van eigen initiatieven. Daarnaast worden zij door het departement ingeschakeld bij de uitvoering van het landelijk innovatiebeleid waarvan ook genoemde perifere terreinen onderdeel uitmaken.
Ten aanzien van SLO en CITO wordt door de afdeling een beleid gevoerd dat bestaat uit twee hoofdelementen:
Algemeen beleid ten aanzien van SLO en CITO. Dit houdt onderwijsverzorging in dat niet direct is gekoppeld c.q. is afgeleid van het landelijk innovatiebeleid
Specifiek beleid in het kader van landelijke onderwijsinnovatie. Het betreft, in het kader
van het landelijk innovatiebeleid en perifere terreinen gerichte taken voor onderwijs-verzorging voor een bepaalde tijd.
2.4.2.5 Afdeling Onderwijsresearch
De afdeling houdt zich bezig met het beleid ten aanzien van beleidsonderzoek en het beleid ten aanzien van de SVO. De belangrijkste functie van de afdeling binnen O&W is het fungeren als centrale eenheid, die zich bezighoudt met de gang van zaken op onderzoeks-terreinen zowel binnen als buiten O&W. Toen de nieuwe statuten van de SVO per 1 januari 1982 van kracht werden, werd de behoefte aan communicatie over en coördinatie van onderzoek steeds groter. Met name omdat O&W in het kader van deze statuten een belangrijke taak kreeg toegekend, te weten het invullen van 40% van het SVO-budget dat statutair werd bestemd voor onderzoek ten behoeve van de overheid.
Naast de werkzaamheden ten aanzien van de SVO bestaan de werkzaamheden van de afdeling verder uit activiteiten die allemaal min of meer te maken hebben met onderwijsonderzoek. Genoemd kunnen worden het intern beheren van onderzoeksprojecten, zorgdragen voor een goede verspreiding van informatie betreffende onderwijsonderzoek binnen het departement, het behandelen van ingekomen onderzoeksvoorstellen, het onderhouden van nationale (met name universiteiten en andere departementen, maar ook in voorkomende gevallen het bedrijfsleven) en internationale contacten, het organiseren van dan wel deelnemen aan studiedagen, conferenties en symposia en het bevorderen van de voorlichting over onderwijsonderzoek.
2.4.2.6 Afdeling Juridische zaken
Taken van deze afdeling zijn:
het beoordelen en toetsen van bestuurlijke en juridische aspecten, verbonden aan te nemen bestuursmaatregelen
het ontwerpen, wijzigen en coördineren van regelgeving met betrekking tot de verzorgingsstructuur en het behandelen van juridische vragen die zich bij de uitvoering daarvan voordoen
het ontwerpen van allerlei categorieën beschikkingen ten behoeve van het verzorgingsveld
het behandelen van Arob-bezwaren en beroepschriften
het (doen) voeren van gerechtelijke procedures
het onderhouden van contacten met besturen van onderwijsverzorgingsinstellingen
het onderhouden van contacten met subsidiërende gemeentebesturen en overlegorganen van gemeenten
het onderhouden van contacten met de landsadvocaat
het onderhouden van contacten met het bureau van de Nationale Ombudsman.
2.4.2.7 Afdeling Financiële zaken
Omschrijving taken F-afdeling:
het bepalen, bijhouden en verwerken van de financiële consequenties van door directie en beleidsafdelingen genomen beslissingen en aan de hand hiervan bewaken van de rijksbegroting
het informeren van de directie en de beleidsafdelingen over de uitputting van de rijksbegroting ter ondersteuning van het te voeren beleid
het opstellen en bijhouden, aan de hand van de door de directie en beleidsafdelingen aangegane verplichtingen, gedane en verwachte toezeggingen en verwacht beleid, van meerjarenbegrotingen
de voorbereiding van de nieuwe rijksbegroting
het aan de hand van door FEZ (Financieel-Economische Zaken) verstrekte gegevens bijwerken van de lopende rijksbegroting
verwerking van de subsidiestromen naar hoofdzakelijk de verzorgingsinstellingen voor projecten en dienstsubsidies
het bewaken van de uitgaven ten opzichte van de aangegane verplichtingen
controle op de jaarrekeningen van de instellingen en het hieruit verkrijgen van inzicht in de uitgavenstructuur van de instellingen door middel van totaaloverzichten
het hieruit opmaken van sturingsmechanismen voor de uitgaven van de instellingen om tot een doelmatiger besteding van de gelden te komen.
2.4.2.8 Afdeling Personele zaken
De taken van de afdeling DI/VG/P kunnen globaal als volgt omschreven worden.
Toezicht houden op en randvoorwaarden stellen bij het personeelsbeheer bij de verzorgingsinstellingen.
beoordelen van functiebeschrijvingen en daarbij behorende waarderingen
beoordelen van mutaties in het personeelsbestand
opstellen en mede uitvaardigen van regelgeving en voorschriften.
Voorlichting geven, resp. informatie verstrekken aan directieleiding DI/VG, beheers- en beleidsafdelingen DI/VG, O&W-onderwijsdirecties en instellingen.
het adviseren over rechtspositionele aspecten van de uitvoering van het personeelsbeleid bij de instellingen
het geven van overzichten en prognoses inzake de personele ontwikkelingen op basis van de formatie-bezettingsstaten van de instellingen.
Geschiedenis van het archiefbeheer
Het archief is afkomstig uit de Centrale Archiefbewaarplaats (CAB) van het Ministerie van Onderwijs, Cultuur en Wetenschappen. De verschillende bureaus en afdelingen droegen de archiefbestanden over aan de CAB.
In de CAB stonden de archiefbescheiden op volgorde van overdracht. Deze plaatsing had tot gevolg dat bescheiden betreffende één onderwerp op diverse plaatsen in het archief waren terug te vinden. Het archief was geordend volgens het dossierstelsel, waarbij gebruik was gemaakt van de onderwijscode.
De verwerving van het archief
Overbrenging van een overheidsarchief
Inhoud en structuur van het archief
2.14
Inhoud
De archiefperiode is bepaald op 1961-1988. In 1961 vond de instelling plaats van de Afdeling Onderzoek en Studie. De eindcesuur 1988 is gekozen vanwege de opheffing van de DI/VG in dat jaar.
Tot de taken van DI/VG behoorde o.a. het voeren van secretariaten van diverse commissies. Bij een groot aantal commissies was het hoofdarchief vermengd met het secretariaatsarchief.
Selectie en vernietiging
De selectie van het archief vond plaats aan de hand van de Lijst van algemene categorieën van voor vernietiging in aanmerking komende archiefbescheiden van het ministerie van Onderwijs en Wetenschappen, genoemd onder 6, d.d. 7 december 1993/nr. A93.1089.RWS/NF (Stcrt. 31 januari 1994, nr. 21).
Op grond van een positief advies van de Rijksarchivaris PIVOT, d.d. 25 oktober 1994 vond incidentele vernietiging ex art. 3AB plaats van archiefbescheiden uit het taakgedeelte van de archieven van de voormalig Directie Verzorgingsstructuur en voorgangers.
De omvang van het archief bedroeg voor de bewerking 152,875 meter. Hiervan is ca. 23,5 meter voor bewaring aangewezen. Aldus leverde de bewerking een vernietigingspercentage op van 84,6%.
Aanwijzingen voor de gebruiker
Openbaarheidsbeperkingen
Deels openbaar, deels beperkt openbaar (B).
Materiële beperkingen
Een enkel stuk kan in slechte staat verkeren, wat tot gevolg heeft dat het niet geraadpleegd kan worden. Bij het aanvragen met de terminal kunt u een mededeling ter zake krijgen.
Aanvraaginstructie
Openbare archiefstukken kunnen online worden aangevraagd en gereserveerd. U kunt dit ook via de terminals in de studiezaal van het Nationaal Archief doen. Om te kunnen reserveren dient u de volgende stappen te volgen:
U maakt een profiel aan op www.gahetna.nl, en logt vervolgens in
Via de archiefinventaris (alleen de beschrijvingen met rode nummers) selecteert u het gewenste archiefstuk door op de knop 'Reserveren' te klikken
In het volgende scherm geeft u aan op welke dag u het archiefstuk wilt inzien
Indien u zich bevindt in de studiezaal en een tafelnummer heeft ontvangen kunt u dit nummer vermelden. Als u geen tafelnummer heeft kunt u tafelnummer 777 laten staan
Vervolgens bevestigt u uw reservering door deze te versturen.
Verwant materiaal
Beschikbaarheid van kopieën
Bijlagen
Overzicht van geraadpleegde bronnen
Handelingen der Tweede Kamer, met bijlagen.
Nederlandse Staatscourant, 1950-1988.
Organisatiebeschikkingen Ministerie van Onderwijs en Wetenschappen 1966-1973.
Rijksbegroting Onderwijs en Wetenschappen.
Schuurmans en Jordens, editie van de Nederlandse Staatswetten.
Staatsalmanak voor het Koninkrijk der Nederlanden, 1950-1988
Staatsblad voor het Koninkrijk der Nederlanden, 1950-1988
Overzicht van de wet- en regelgeving zijnde de basis van de taken van de archiefvormer(s)